臺灣雲林地方法院刑事判決　　　　　　 96年度交易字第77號
公　訴　人　臺彎雲林地方法院檢察署檢察官
被　　　告　乙○○
　　　　　　　　　　現於臺灣雲林第二監獄執行中
上列被告因過失傷害案件，經檢察官聲請簡易判決處刑（96年度
調偵字第40號），本院認不得以簡易判決處刑，改依通常程序審
理，嗣因被告就被訴事實為有罪之陳述，經本院裁定適用簡式審
判程序審理，判決如下：
    主  文
乙○○因過失傷害人，處有期徒刑肆月，如易科罰金，以新臺幣
壹仟元折算壹日。
    事  實
一、乙○○領有普通小型車之駕駛執照，於民國95年9 月30日晚
    間7 時許，在雲林縣四湖鄉民生國中附近釣蝦場，與友人陳
    南宏、甲○○、丙○○等人一同飲酒，至同日晚間11時至12
    時間，丙○○因與乙○○吵架而拜託陳南宏載其離去，陳南
    宏即騎乘車牌號碼NUF-879 號重型機車搭載甲○○及丙○○
    先行離去，並沿雲林縣四湖鄉○○村○○○路由西往東方向
    行駛（陳南宏酒醉駕車部分業經本院另以簡易判決處刑），
    而乙○○明知其已因陸續飲用易開罐啤酒約4 、5 瓶而達不
    能安全駕駛動力交通工具之程度，竟貿然駕駛車牌號碼0163
    -MA 號自用小客車，自上開釣蝦場出發，亦沿下頭圍路由西
    往東方向行駛，欲趕上陳南宏等友人，嗣於翌日即同年10月
    1 日凌晨零時30分許，行駛至下頭圍路1 號前時，本應注意
    汽車行駛時，駕駛人應注意車前狀況，並隨時採取必要之安
    全措施，而當時天候晴朗、夜間有照明、路面狀態乾燥、無
    缺陷且無障礙物、視距良好，依其智識、能力又無不能注意
    之情事，因酒後注意能力降低，竟疏未注意及此，因而自後
    追撞同向行駛在前由陳南宏所騎乘並搭載甲○○、丙○○之
    前開重型機車，致陳南宏受有頭部外傷、額部撕裂傷、下頷
    部撕裂傷、臉部擦傷、軀體及四肢多處挫傷等傷害，甲○○
    則受有頭部外傷、第2 頸椎骨折、骨盆骨骨折、左鎖骨骨折
    、臉部及肢體多處擦傷等傷害（至丙○○受傷部分已於本院
    審理中撤回告訴，詳後述）。而乙○○肇事後，未停車查看
    即加速逃逸，嗣於同日凌晨3 時5 分許，始為警循線在雲林
    縣四湖鄉溪尾村中溪尾九利農產行旁空地查獲，並測得其呼
    氣酒精濃度高達每公升0.66毫克（所涉酒醉駕車及肇事逃逸
    部分業經本院另以簡易判決處刑確定）。
二、案經陳南宏、甲○○訴由雲林縣警察局台西分局報告臺灣雲
    林地方法院檢察署檢察官偵查後聲請簡易判決處刑。
    理  由
一、按本件被告乙○○所犯係死刑、無期徒刑、最輕本刑為3 年
    以上有期徒刑以外之罪，其於準備程序就前揭被訴事實為有
    罪之陳述，經本院告知簡式審判程序之旨，並聽取其與公訴
    人之意見後，本院認無不得或不宜改依簡式審判程序進行之
    情事，依刑事訴訟法第273 條之1 第1 項規定，裁定本件進
    行簡式審判程序，合先敘明。
二、上開犯罪事實，業據被告於警詢、偵訊及本院審理中均坦承
    不諱；核與告訴人陳南宏、甲○○於警詢及偵訊中指訴之情
    節相符；此外，復有道路交通事故調查報告表、現場圖、被
    告之酒精測定紀錄表、刑法第185 條之3 案件測試觀察紀錄
    表、公路監理電子閘門證號查詢汽車駕駛人資料各1 份、告
    訴人陳南宏之中國醫藥大學北港附設醫院診斷證明書2 紙、
    告訴人甲○○之中國醫藥大學北港附設醫院及長庚紀念醫院
    診斷證明書各1 紙及現場照片18張在卷可佐，則被告於前揭
    時、地酒後駕車自後追撞告訴人陳南宏所騎乘並搭載告訴人
    甲○○、丙○○之機車，致告訴人陳南宏、甲○○受有前開
    傷害之事實，堪以認定。
三、按汽車駕駛人飲用酒類後其吐氣所含酒精濃度超過每公升0.
    25毫克以上者，不得駕車；汽車行駛時，駕駛人應注意車前
    狀況，並隨時採取必要之安全措施，道路交通安全規則第11
    4 條第2 款、第94條第3 項分別定有明文，而被告考領有普
    通小客車之駕駛執照，有上開公路監理電子閘門證號查詢汽
    車駕駛人資料可查，自應知悉上開規定，且本件事發當時天
    候晴朗、夜間有照明、路面狀態乾燥、無缺陷且無障礙物、
    視距良好，亦有前揭道路交通事故調查報告表可佐，依被告
    之智識、能力又無不能注意之情事，竟於酒後呼氣酒精濃度
    高達每公升0.66毫克，已達不能安全駕駛之程度，仍強行駕
    車，復疏未注意車前狀況，因而肇事，其就本件事故之發生
    自有過失，且本件經送請臺灣省嘉雲區車輛行車事故鑑定委
    員會鑑定結果亦認：乙○○飲用酒類超過法定標準值駕駛自
    用小客車．．．且未注意車前狀況，由後追撞前行機車，為
    肇事原因；陳南宏駕駛重機車，無肇事因素（惟無照、超載
    及飲用酒類超過法定標準值，駕駛普通重機車，均有違規定
    ）等語，有該會96年1 月12日嘉雲鑑950858字第0965800148
    號函所附鑑定意見書1 份在卷可考。又告訴人陳南宏、甲○○確因本件車禍受有傷害，被告上開過失駕駛行為，與告訴
    人陳南宏、甲○○之受傷結果間，顯具有相當因果關係。本
    案事證明確，被告上開過失傷害犯行堪以認定。
四、核被告所為，係犯刑法第284 條第1 項前段之過失傷害罪。
    又被告以1 過失傷害行為，同時致告訴人陳南宏、甲○○受
    傷，為同種想像競合犯，應依刑法第55條規定論以1 罪。再
    被告酒醉駕車，因而致人受傷，所犯上開過失傷害罪，應依
    道路交通管理處罰條例第86條第1 項之規定加重其刑。爰審
    酌被告酒後駕車因而肇事，致告訴人受傷不輕，犯後雖坦承
    犯行，但迄未賠償告訴人所受損害等一切情狀，量處如主文
    所示之刑及諭知易科罰金之折算標準。
五、公訴意旨另認被告前開駕駛自用小客車之過失傷害行為，同
    時致告訴人丙○○受有頭部外傷、顱內出血、頭皮裂創、臉
    部及四肢擦傷等傷害，因認被告就此部分，亦涉有刑法第28
    4 條第1 項之過失傷害罪嫌。按告訴乃論之罪，告訴人於第
    一審辯論終結前，得撤回其告訴；又告訴經撤回者，法院應
    諭知不受理之判決；刑事訴訟法第238 條第1 項、第303 條
    第3 款分別定有明文。經查，上開被告過失傷害告訴人丙○○之犯行，依刑法第287 條前段之規定須告訴乃論。茲據告
    訴人丙○○於本院96年度港交簡字第36號簡易案件調查程序
    中，當庭撤回告訴，有刑事撤回狀及本院96年3 月26日訊問
    筆錄各1 份在卷可查，揆諸前開說明，就此部分本應諭知不
    受理之判決，惟因此部分與前開經論罪科刑部分，有想像競
    合犯之裁判上1 罪關係，爰不另為不受理之諭知。
據上論斷，應依刑事訴訟法第452 條、第273 條之1 第1 項、第
284 條之1 、第299 條第1 項前段，道路交通管理處罰條例第86
條第1 項，刑法第284 條第1 項前段、第55條、第41條第1 項，
刑法施行法第1 條之1 第1 項、第2 項前段，判決如主文。
本案經檢察官李明哲到庭執行職務。
中　　華　　民　　國　　96　　年　　6 　　月　　20　　日
                  刑事第一庭    法  官    王雅苑
以上正本證明與原本無異。
如不服本判決，應於判決收受後10日內，向本院提出上訴狀（須
附繕本）。
                                書記官    譚系媛
中　　華　　民　　國　　96　　年　　6 　　月　　23　　日
附錄本案論罪科刑法條全文：
中華民國刑法第284 條第1 項
因過失傷害人者，處6 月以下有期徒刑、拘役或5 百元以下罰金
，致重傷者，處1 年以下有期徒刑、拘役或5 百元以下罰金。
